臺灣高雄地方法院刑事簡易判決　　　　100年度簡字第3876號
公　訴　人　臺灣高雄地方法院檢察署檢察官
被　　　告　邱永龍
上列被告因詐欺案件，經檢察官提起公訴（100 年度偵緝字第79
2 號、第793 號），被告自白犯罪，本院認宜以簡易判決處刑（
100 年度審易字第2136號），爰不經通常審理程序，裁定由受命
法官獨任逕以簡易判決處刑如下：
    主  文
邱永龍幫助犯詐欺取財罪，累犯，處有期徒刑月，如易科罰金
，以新臺幣壹仟元折算壹日。
    事實及理由
一、本件犯罪事實及證據部分，除事實欄一、第2 行「95年度簡
    字第2608號案件」更正為「95年度簡字第3334號案件」，並
    就證據欄增列「被告於本院之自白」外，其餘均引用檢察官
    起訴書之記載（詳如附件）。
二、查被告邱永龍將其申辦之行動電話門號，提供予不詳真實姓
    名、年籍之成年詐欺集團成員使用，係對他人遂行詐欺取財
    之犯行資以助力，是核其所為，係犯刑法第30條第1 項前段
    、第339 條第1 項之幫助詐欺取財罪。又按數行為於同時同
    地或在密切接近之時地實施，侵害同一法益，各行為間之獨
    立性均極為薄弱，依社會一般觀念，在時空差距上，難以強
    行分開；在刑法評價上，以視為數個舉動之接續施行，合為
    包括之一行為予以評價，較為合理；從而，本件被害人范明
    雄雖於客觀上有2 次匯款至詐欺集團成員所指示帳戶之行為
    ，然均係本件詐欺取財正犯即詐欺集團之成員，於密接時、
    地，對於同一被害人所為之侵害，亦係基於同一機會、方法
    ，本於單一決意陸續完成，應視為數個舉動之接續施行，為
    接續犯，僅以一罪論。再被告以交付帳戶之1 行為，幫助詐
    欺集團所屬成員對被害人范明雄等4 人遂行詐欺取財犯行，
    為想像競合犯，應從一重處斷。又被告並未實際參與詐欺犯
    行，所犯情節較正犯輕微，應依刑法第30條第2 項規定，減
    輕其刑。再被告前有如起訴書事實欄所載之論罪科刑執行情
    形，有臺灣高等法院被告前案紀錄表在卷可稽，其於有期徒
    刑之執行完畢後，5 年以內故意再犯本件有期徒刑以上之罪
    ，為累犯，應依刑法第47條第1 項規定，加重其刑，並依法
    先加後減之。
三、爰審酌被告明知詐騙行為猖獗，仍基於不確定之故意，提供
    其所申辦之行動電話門號，除使被害人受有損害，並造成國
    家查緝犯罪之困難，嚴重破壞社會治安及金融秩序，助長社
    會犯罪風氣，更造成被害人求償上之困難，所為實不足取，
    且被告前有妨害兵役、竊盜、偽造文書、侵占、詐欺等前科
    及執行紀錄，有其被告院內裁判案件紀錄表、臺灣高等法院
    被告前案紀錄表各1 份在卷可按，竟毫無悔悟之心，猶再犯
    本案，實有可議；惟念及被告並未實際參與詐欺取財犯行，
    且於本院審理期間坦承犯行，堪認具有悔意，並參酌被告至
    今尚未與被害人等達成和解等一切情狀，量處如主文所示之
    刑，並諭知易科罰金之折算標準，以資懲儆。至被告將上開
    行動電話門號SIM 卡交由詐騙集團使用，至今均未取回，亦
    未經扣案，為免日後執行困難，爰不為沒收之諭知，附此敘
    明。
四、依刑事訴訟法第449 條第2 項、第3 項、第454 條第2 項，
    刑法第30條第1 項前段、第2 項、第339 條第1 項、第47條
    第1 項、第55條、第41條第1 項前段，刑法施行法第1 條之
    1 ，逕以簡易判決處刑如主文。
五、如不服本判決，得自收受送達之日起10日內，向本院提起上
    訴。
中    華    民    國   100    年    8     月    16    日
                  高雄簡易庭  法  官    呂明燕
以上正本證明與原本無異。
如不服本判決，應於判決送達之日起10日內向本院提出上訴書狀
中    華    民    國   100    年    8     月    16    日
                              書記官    張琇晴
附錄本案論罪法條：
刑法第339條第1項
意圖為自己或第三人不法之所有，以詐術使人將本人或第三人之
物交付者，處5 年以下有期徒刑、拘役或科或併科1 千元以下罰
金。
附件：
臺灣高雄地方法院檢察署檢察官起訴書
                                    100年度偵緝字第792號
                                    100年度偵緝字第793號
    被  告  邱永龍  男  40歲（民國○○年○月○○日生）
                    住高雄市○○區○○街11巷4之3號
                    國民身分證統一編號：Ｚ000000000號
上列被告因詐欺案件，業經偵查終結，認應提起公訴，茲將犯罪
事實及證據並所犯法條分敘如下：
        犯罪事實
一、邱永龍前於民國95年間因竊盜、詐欺案件，經臺灣高雄地方
    法院以95年度易字第11號、95年度簡字第2608號案件，分別
    判處有期徒刑2年2月、4月確定，嗣經裁定減刑且定應執行
    刑有期徒刑2年2月確定，於98年4月13日縮刑期滿執行完畢
    。詎仍不知悔改，其明知目前國內社會上層出不窮之不法份
    子為掩飾渠等不法行徑，避免執法人員追究及處罰，經常利
    用他人名義申請之行動電話以確保掩人耳目、逃避追緝，是
    客觀上可以預見一般取得他人行動電話門號，常與犯罪所需
    有密切關連，竟因急需金錢，仍基於縱有人持其所有之行動
    電話作為詐欺取財之犯罪工具，亦不違背其本意之幫助犯意
    ，於99年6月11日前某日，在不詳地點，見報載「辦門號換
    現金」之廣告後，旋撥打廣告所載電話，與真實姓名年籍不
    詳之成年男子聯繫，並於99年6月11日，至高雄市○○路與
    林森路交岔路口附近之「巨霖科技通訊行」，申請遠傳電信
    股份有限公司（下稱遠傳電信公司）之行動電話門號：0000
    000000號預付卡後，即於同日在該申辦處所附近，以新臺幣
    （下同）300元之代價，出售上開門號SIM卡予該不詳男子，
    供該不詳男子及其所屬詐欺集團成員使用。而該不詳之人及
    其所屬詐欺集團成員取得上開SIM卡後，旋推由其中1人，於
    99年7月間某日，利用網際網路，先後與方佳齡（所涉詐欺
    罪，業經臺灣基隆地方法院以99年度基簡字第1764號判處有
    期徒刑3月確定）、蔡昀軒（所涉詐欺罪嫌現由臺灣臺中地
    方法院審理中）聯繫，並留下「收件人：羅清源、收件人電
    話：0000000000及地址：台中市南屯區○○○路266號」作
    為聯絡之用，方佳齡即於99年7月5日某時許，依指示將其所
    開立之聯邦商業銀行（下稱聯邦銀行）汐止分行帳號：0000
    00000000號及華南商業銀行（下稱華南銀行）樟樹灣分行帳
    號：000000000000號等帳戶之存摺、提款卡等資料，寄交予
    真實姓名年籍不詳自稱「羅清源」之成年男子，而蔡昀軒亦
    於99年7月8日晚間某時許，依指示將其所開立之華南銀行楠
    梓分行帳號：000000000000號帳戶之存摺、金融卡及密碼等
    資料，寄交予「羅清源」。嗣該不詳人士所屬之詐騙集團成
    員取得上開帳戶資料後，旋共同意圖為自己不法所有，且基
    於詐欺取財之犯意聯絡，分別於下列時間、地點，為下列行
    為：
  (一)先於99年7月9日16時55分許，撥打電話予林書羽，以先前網
    路購物簽錯單為分期付款12期，須至ATM操作取消云云，致
    林書羽陷於錯誤，於同日，在台北市○○區○○路255號陽
    信商業銀行所裝設之ATM，依指示操作而轉帳2萬7,012元至
    方佳齡上開華南銀行樟樹灣分行帳戶內，旋遭提領一空。
  (二)次於99年7月9日18時19分許，假冒「森森購物」客服人員，
    撥打電話予范明雄，佯稱：之前以ATM操作匯款轉帳時，誤
    設定為分期付款，須至ATM操作取消云云，致范明雄陷於錯
    誤，於同日19時53分、19時56分許，在高雄縣鳳山市（現改
    制為高雄市鳳山區○○○路173號聯邦銀行所裝設之ATM，依
    指示以存入現金之方式，分別轉帳7萬1,000元、4,000元，
    共計7萬5,000元至方佳齡上開聯邦銀行汐止分行帳戶內，旋
    遭提領一空。
  (三)再於99年7月9日某時許，假冒「森森購物」客服人員，撥打
    電話予林甄，佯稱：因公司電腦操作錯誤，誤設分期付款
    云云，致林甄陷於錯誤，於同日20時16分許，在台南縣仁
    德鄉（現改制為台南市仁德區○○○路○段417號所裝設之
    ATM，依指示操作而轉帳2萬5,211元至方佳齡上開聯邦銀行
    汐止分行帳戶內。
  (四)又於99年7月15日19時5分許，假冒「露天拍賣」賣家，撥打
    電話予黃高樁，佯稱：當初購物因作業員疏失，造成交易記
    錄錯誤，每月均將扣款，須至ATM操作取消云云，致黃高樁
    陷於錯誤，於同日19時37分許，在台南市○○路○段95之3
    號統一超商裝設之ATM，依指示操作而轉帳9,020元至蔡昀軒
    上開華南銀行楠梓分行帳戶內，旋遭提領一空。
  (五)嗣林書羽、范明雄、林甄與黃高樁發覺遭騙，乃報警處理
    ，始循線查獲上情。
二、案經臺中縣（現改制為臺中市）政府警察局清水分局移送、
    范明雄訴由基隆市警察局第一分局報告臺灣基隆地方法院檢
    察署呈請臺灣高等法院檢察署移轉本署偵辦。
        證據並所犯法條
一、證據清單及待證事實：
  ┌──┬──────────┬───────────┐
  │編號│證                據│待     證    事     實│
  ├──┼──────────┼───────────┤
  │ 1  │被告邱永龍偵查中之供│(1)行動電話門號00000000│
  │    │述。                │  24號係被告向遠傳電信│
  │    │                    │  公司所申辦之事實。  │
  │    │                    │(2)被告供承於上揭時、地│
  │    │                    │  ，以300元之代價，出 │
  │    │                    │  售上開門號SIM卡予真 │
  │    │                    │  實姓名年籍不詳之成年│
  │    │                    │  男子之事實。        │
  │    │                    │(3)被告供承不認識收購上│
  │    │                    │  開門號SIM卡之男子， │
  │    │                    │  亦無法聯絡該不詳男子│
  │    │                    │  之事實。            │
  ├──┼──────────┼───────────┤
  │ 2  │告訴人范明雄警詢時之│告訴人范明雄於犯罪事實│
  │    │指訴。              │欄(二)所示時間遭詐騙，陷│
  │    │【詳見基隆地檢99年度│於錯誤，而以現金存款之│
  │    │偵字第5127號第40至41│方式，存款7萬5,000元至│
  │    │頁】                │上開方佳齡之聯邦銀行汐│
  │    │                    │止分行帳戶內之事實。  │
  ├──┼──────────┼───────────┤
  │ 3  │被害人林書羽警詢時之│被害人林書羽於犯罪事實│
  │    │指述。              │欄(一)所示時間遭詐騙，陷│
  │    │【詳見基隆地檢99年度│於錯誤而匯款2萬7,012元│
  │    │偵字第5127號第19至20│至上開方佳齡之華南銀行│
  │    │頁】                │樟樹灣分行帳戶內之事實│
  │    │                    │。                    │
  ├──┼──────────┼───────────┤
  │ 4  │被害人林甄警詢時之│被害人林甄於犯罪事實│
  │    │指述。              │欄(三)所示時間遭詐騙，陷│
  │    │【詳見基隆地檢99年度│於錯誤而轉帳2萬5,211元│
  │    │偵字第5127號第77至78│至上開方佳齡之聯邦銀行│
  │    │頁】                │汐止分行帳戶內之事實。│
  ├──┼──────────┼───────────┤
  │ 5  │被害人黃高樁警詢時之│被害人黃高樁於犯罪事實│
  │    │指述。              │欄(四)所示時間遭詐騙，陷│
  │    │【詳見本署99年度偵字│於錯誤而轉帳9,020元至 │
  │    │第32929號案卷警卷】 │上開蔡昀軒之華南銀行楠│
  │    │                    │梓分行帳戶內之事實。  │
  ├──┼──────────┼───────────┤
  │ 6  │證人即另案被告方佳齡│證人方佳齡於99年7月間 │
  │    │警詢時之證述。      │，因即時通上有人向其表│
  │    │【詳見基隆地檢99年度│示因經營運動彩券，要其│
  │    │偵字第5127號第10至12│提供銀行帳戶，提供1本 │
  │    │頁】                │帳戶1星期可獲得2000元 │
  │    │                    │30日後，方佳齡旋於上揭│
  │    │                    │時間，將上開其所開立之│
  │    │                    │聯邦銀行汐止分行及華南│
  │    │                    │銀行樟樹灣分行帳戶之存│
  │    │                    │摺及提款卡，寄送至「台│
  │    │                    │中市○○區○○路二段  │
  │    │                    │266號」予自稱「羅清源 │
  │    │                    │」之人，「羅清源」之聯│
  │    │                    │絡電話係0000000000號之│
  │    │                    │事實。                │
  ├──┼──────────┼───────────┤
  │ 7  │證人即另案被告蔡昀軒│(1)證人蔡昀軒於99年7月 │
  │    │警詢時及偵查中之證述│  間，透過MSN自自稱「 │
  │    │。                  │  陳思城」之男子得知有│
  │    │【詳見本署99年度偵字│  一長期配合之工作，要│
  │    │第32929號第19至20頁 │  提供存摺，每週均可領│
  │    │及該案警卷】        │  薪水之訊息後，旋於上│
  │    │                    │  揭時間，將上開其所開│
  │    │                    │  立之華南銀行楠梓分行│
  │    │                    │  帳戶之存摺及提款卡，│
  │    │                    │  寄送至「台中市南屯區│
  │    │                    │  公益路二段266號」予 │
  │    │                    │  自稱「羅清源」之人，│
  │    │                    │  「羅清源」之聯絡電話│
  │    │                    │  係0000000000號之事實│
  │    │                    │  。                  │
  │    │                    │(2)證人蔡昀軒曾撥打0927│
  │    │                    │  099124號予自稱「羅清│
  │    │                    │  源」者聯繫之事實。  │
  ├──┼──────────┼───────────┤
  │ 8  │(1)行動電話門號092709│門號0000000000號係被告│
  │    │  9124號之通聯調閱查│邱永龍所申請之事實。  │
  │    │  詢單及通聯紀錄各1 │                      │
  │    │  份。              │                      │
  │    │(2)遠傳電信股份有限公│                      │
  │    │  司提供之遠傳預付卡│                      │
  │    │  客戶資料卡1份。   │                      │
  │    │【詳見本署99年度偵字│                      │
  │    │第32929號案卷警卷、 │                      │
  │    │偵卷第23至24頁】    │                      │
  ├──┼──────────┼───────────┤
  │ 9  │證人蔡昀軒提出之宅急│證人蔡昀軒將其所開立之│
  │    │便存根聯1張。       │華南銀行楠梓分行帳戶，│
  │    │【詳見本署99年度偵字│寄送至台中市南屯區公益│
  │    │第32929號第21頁】   │二路266號予「羅清源」 │
  │    │                    │，其上所載「羅清源」之│
  │    │                    │聯絡電話係0000000000號│
  │    │                    │之事實。              │
  ├──┼──────────┼───────────┤
  │ 10 │被害人林書羽提出之存│被害人林書羽匯款2萬   │
  │    │摺影本1份。         │7,012元至方佳齡上開華 │
  │    │【詳見基隆地檢99年度│南銀行樟樹灣分行帳戶內│
  │    │偵字第5127號案卷第23│之事實。              │
  │    │頁】                │                      │
  ├──┼──────────┼───────────┤
  │ 11 │告訴人范明雄提出之聯│告訴人范明雄分2次，共 │
  │    │邦銀行自動櫃員機交易│存款7萬5,000元至方佳齡│
  │    │明細表2張。         │上開聯邦銀行汐止分行帳│
  │    │【詳見基隆地檢99年度│戶內之事實。          │
  │    │偵字第5127號案卷第49│                      │
  │    │頁】                │                      │
  ├──┼──────────┼───────────┤
  │ 12 │被害人林甄提出之郵│被害人林甄轉帳2萬   │
  │    │政自動櫃員機交易明細│5,211元至方佳齡之聯邦 │
  │    │表1張。             │銀行汐止分行帳戶內之事│
  │    │【詳見基隆地檢99年度│實。                  │
  │    │偵字第5127號案卷第81│                      │
  │    │頁】                │                      │
  ├──┼──────────┼───────────┤
  │ 13 │被害人黃高樁提出之中│被害人黃高樁匯款9,020 │
  │    │國信託交易明細單1張 │元至蔡昀軒之華南銀行楠│
  │    │。                  │梓分行帳戶內之事實。  │
  │    │【詳見本署99年度偵字│                      │
  │    │第32929號案卷警卷】 │                      │
  ├──┼──────────┼───────────┤
  │ 14 │聯邦商業銀行提供之交│(1)聯邦銀行汐止分行帳號│
  │    │易明細表、跨行提款紀│  ：000000000000號帳戶│
  │    │錄、開戶申請書及印鑑│  係方佳齡所開立之事實│
  │    │卡各1份。           │  。                  │
  │    │【詳見基隆地檢99年度│(2)告訴人范明雄與被害人│
  │    │偵字第5127號案卷第  │  林甄均遭詐騙而匯款│
  │    │103至109頁】        │  至上開帳戶內，旋遭提│
  │    │                    │  領一空之事實。      │
  ├──┼──────────┼───────────┤
  │ 15 │華南商業銀行樟樹灣分│(1)華南銀行樟樹灣分行帳│
  │    │行99年8月19日（99） │  號：000000000000號帳│
  │    │華樟存字第099193號函│  戶係方佳齡所開立之事│
  │    │及所附之客戶基本資料│  實。                │
  │    │、同業代收付存款明細│(2)被害人林書羽遭詐騙而│
  │    │表及存款往來明細表暨│  匯款至上開帳戶內，旋│
  │    │對帳單等各1份。     │  遭提領一空之事實。  │
  │    │【詳見基隆地檢99年度│                      │
  │    │偵字第5127號案卷第  │                      │
  │    │111至114頁】        │                      │
  ├──┼──────────┼───────────┤
  │ 16 │華南商業銀行楠梓分行│(1)華南銀行楠梓分行帳號│
  │    │99年8月26日華楠存字 │  ：000000000000號帳戶│
  │    │第990184號函及所附之│  係蔡昀軒所開立之事實│
  │    │存款往來項目申請書、│  。                  │
  │    │開戶總約定書條款確認│(2)被害人黃高樁遭詐騙而│
  │    │聯、客戶基本資料表及│  匯款至上開帳戶內，旋│
  │    │存款往來明細表暨對帳│  遭提領一空之事實。  │
  │    │單等各1份。         │                      │
  │    │【詳見本署99年度偵字│                      │
  │    │第32929號案卷警卷】 │                      │
  └──┴──────────┴───────────┘
二、按被告邱永龍以幫助詐欺取財之意思，參與詐欺取財罪之構
    成要件以外之行為，核其所為，係犯刑法第339條第1項詐欺
    取財罪嫌之幫助犯，請依同法第30條第2項規定，按正犯之
    刑減輕之。而被告以一幫助行為，幫助詐欺集團成員實行詐
    欺既遂4次之犯行，致不同被害人受到詐騙為同種想像競合
    犯，應僅論以一罪，請依法從一重之幫助詐欺罪處斷。又被
    告曾受有期徒刑之執行完畢，有刑案資料查註紀錄表附卷可
    參，5年以內故意再犯本案有期徒刑以上之罪，為累犯，請
    依刑法第47條第1項之規定加重其刑。
三、依刑事訴訟法第251條第1項提起公訴。
    此  致
臺灣高雄地方法院
中    華    民    國   100    年    5     月    30    日
                       檢  察  官   郭  武  義
上正本證明與原本無異
中    華    民    國   100    年    6     月    7     日
                       書  記  官
所犯法條：
中華民國刑法第339條（普通詐欺罪）
意圖為自己或第三人不法之所有，以詐術使人將本人或第三人之
物交付者，處5年以下有期徒刑、拘役或科或併科1千元以下罰金
。
以前項方法得財產上不法之利益或使第三人得之者，亦同。
前二項之未遂犯罰之。